# 房地产合作开发账务处理

提问人：zhangchunl 时间：2010-11-25 11:45:51
一方出地，一方出钱，共担风险，共享利润，不成立法人企业合作开发房地产。
问题：收到资金方的资金如何账务？往来？视同投资，资本公积？

回答人：chenyiwei
回复 楼主 zhangchunl 的帖子这实际上是合作经营投资。虽然不单独设立法人，但接受投资这一方应当把合作项目单独设帐核算，并考虑哪一方能够控制和主导该项目。如果另一方只是财务投资，不能控制该项目的，则本质上类似于少数股权，是一个特殊的权益项目，不能作为负债。

回答人：chenyiwei
回复 藤椅 zhangchunl 的帖子目前情况下也只能这样处理了。

回答人：chenyiwei
回复 地板 zhangchunl 的帖子以前财基字[1999]74号对类似问题有过规定，估计你看到的就是基于这个文件的规定写的，但这个文件早已被宣布为废止，而且和新会计准则的基本原则不一致。

回答人：chenyiwei
回复 14 楼 airbit 的帖子如果双方收益共享、风险共担的，则主办方收到其他方投入的资金不确认为负债而是权益，相应地，主办方向其他方支付分红款时，作为利润分配处理，直接冲减权益；如果主办方向其他合作方承诺保本和固定收益的，则主办方收到其他方投入的资金应确认为负债，相应支付分红款时作为利息支出处理。

回答人：chenyiwei
回复 16 楼 airbit 的帖子如果作为权益核算，则主办方的资产负债表的权益大类中会出现一个单独的“归属项目合作方的权益”项目（相应利润表上也会出现一个“归属项目合作方的净利润”项目，其原理与合并报表中的少数股东权益、少数股东损益项目相同），向其他合作方分红时应当冲减该项目，而不是冲减归属项目合作方自身的股东的股东权益项目。

提问人：hrtsex 时间：2014-10-03 16:09:04
陈版，如果风险共担，投资方投入的资金记入“长期股权投资”吗？

回答人：chenyiwei
由于并不拥有项目主办方的股权，因此不计入“长期股权投资”。可以单独设置“合作项目投资”科目，金额不大的也可以并入“其他非流动资产”项目。

提问人：shidongliu3 时间：2015-06-28 11:16:30
合营安排是否适用？

回答人：chenyiwei
不一定，首先要判断双方是否共同控制该合作项目。

提问人：ttt520 时间：2018-05-08 11:25:45
请问陈版,A、B公司合作某项目，A出钱，B出物，按比例共享盈亏，不涉及股权，B收到A的合作款项和向A支付合作分成时如何进行账务处理？

回答人：chenyiwei
如果在B的体内运作，则B应将该合作项目的资产、负债、损益完整列入其表内。 B收到A的出资款确认为负债（根据合作期限确认为其他流动负债或者其他非流动负债）。 期末，B应按A在合作项目损益中应享有或承担的份额调整该负债并相应计入损益（如财务费用）。即借记（或贷记）财务费用，相应贷记（或借记）该项负债。 向A分配时（不论是分配收益还是剩余财产），均从该负债中列支。 项目结束清算时，最终应归属于A的剩余财产份额如与该负债的账面价值有差异的，则该差异调整营业外收支。

提问人：ttt520 时间：2018-05-10 15:28:52
请问在B的体系内运作，是否表示该项目只能由B控制,而不是AB共同控制? 您在第十五楼说:如果双方收益共享、风险共担的，则主办方收到其他方投入的资金不确认为负债而确认为权益,如果主办方向其他合作方承诺保本和固定收益的，则主办方收到其他方投入的资金应确认为负债 这里是收益共享,风险共担,为什么您说B收到出资款时确认为负债?

回答人：chenyiwei
原来我考虑过作为权益，但后来考虑到项目结束后必然要归还，满足负债的定义，所以应确认为负债才是合理的。你引用的已经是我八年前的回复了。

提问人：tuowangsu 时间：2018-07-06 10:14:01
求教陈版主，如果是工业园区 20 家中小企业按照合作协议的比例共同出资设立了一个项目公司A，A自主运作在园区购地建 30 层办公楼直至竣工，竣工后项目公司取得一个整体产权，后续再按持股比例分配大厦产权。首期款 2 亿元作为A的实收资本，但是在项目建设 1 年多来A又陆续 3 次通知 20 家企业追加款项累计 3 亿元，包括装修款。出资方每次出资都应作为长期股权投资核算吗？但是我作为20 家出资方之一查询A的实收资本仍为 2 亿没变过，每次的投资款A都挂在其他应付款-应付集资建房款，这是否合理？A每次通知追加款项并收到后是否应该作为实收资本或资本公积核算，并每次需去工商变更登记换取新营业执照？感谢陈版主@chenyiwei

回答人：chenyiwei
A收到集资款可以作为负债处理，对应地该 20 家合作企业作为对项目公司的债权（其他非流动资产）处理。